【裁判字號】    99,抗,1137
【裁判日期】    990928
【裁判案由】    聲請具保停止羈押
【裁判全文】
臺灣高等法院刑事裁定                  99年度抗字第1137號
    抗告人
    即被告  甲○○
上列抗告人因違反毒品危害防制條例案件，不服臺灣基隆地方法
院中華民國99年8 月24日羈押裁定（99年度聲字第853 號），提
起抗告，裁定如下：
    主  文
抗告駁回。
    理  由
一、抗告意旨略以：「被告供述有前後反覆及瑕疵是因原審庭訊
    當時迷糊，誤認法官是就不同次警偵筆錄為訊問。被告與證
    人施國銘有債務糾紛且警方既已長期監聽，已有證人施國銘
    的指證，為何未傳訊被告與楊士承即予逮捕，偵辦有違常理
    。被告因工作關係，有申報流動戶口，戶籍地已年久未修，
    被告有固定住所，傳喚均按時到庭，並無逃亡之虞。」云云
    。
二、被告甲○○涉犯違反毒品危害防制條例案件，雖否認涉嫌販
    賣第二級毒品行為；但依被告供述、證人施國銘、江翊伶之
    證述，以及起訴書所指被告涉嫌販賣第二級毒品之各次行為
    時間，均有相關通訊監察譯文及通訊監察書可憑，足認被告
    涉犯毒品危害防制條例第4 條第2 項販賣第二級毒品犯行，
    確實犯罪嫌疑重大。
    被告供述多有前後不相符情形，且與證人之證言也有諸多差
    異，供述內容與卷內證據呈現的客觀狀態顯然不符，有事實
    足認被告有勾串共犯或證人之虞。
    依被告的前案紀錄表顯示，被告以往曾有多次經通緝到案的
    紀錄。於本案被告涉犯罪名為最輕本刑5 年以上有期徒刑之
    罪，屬於重罪，足認被告有畏罪逃亡之虞。
    原審斟酌上情認為羈押原因存在，有羈押必要，因而依刑事
    訴訟法第101 條第1 項第1 、2 、3 款規定，裁定被告應予
    羈押並禁止接見、通信。認事用法，並無不當。
三、被告雖以上述理由抗辯原裁定不當，經查：
（一）被告於99年8 月13日原審訊問，先供稱檢察官僅就江翊伶
      部分偵訊，不曾就施國銘部分偵訊；其後改稱不曾訊問關
      於施國銘及江翊伶的部分，前後供述確有不符。而被告99
      年4 月28日偵訊筆錄顯示檢察官於該日曾就被告與施國銘
      、江翊伶間相關通聯內容進行訊問，被告坦承該份筆錄末
      行「受訊問人」欄是其親自簽名。抗告意旨辯稱當時出於
      迷糊而誤認受訊問筆錄云云，不僅無證據證明所言屬實，
      也與卷內證據呈現的客觀狀態顯然不相符，不能採信。
（二）被告雖質疑警方選擇逮捕被告的時機不合情理云云；但偵
      查犯罪有其專業性與不可公開性，偵查犯罪機關依其目的
      ，究應為如何的犯罪偵防運用，有其專業考量，自不得以
      推測或擬制方法，徒憑己意空言指摘是否合於情理或不當
      。
（三）被告過往曾有多次經通緝到案的紀錄，有本院被告前案紀
      錄表可憑，本案涉嫌法定刑為「無期徒刑或7 年以上有期
      徒刑」販賣第二級毒品重罪，其逃匿以規避審判程序進行
      及刑罰執行的可能性甚高，客觀上足認被告有畏罪逃亡的
      動機。
四、抗告意旨均不足以否定原裁定所為被告應予羈押的認定。被
    告仍以未參與犯行云云，指稱原裁定不當，並無理由，應予
    駁回。
五、據上論結，應依刑事訴訟法第412條，裁定如主文。
中    華    民    國    99    年    9     月    28    日
                  刑事第六庭審判長法  官  邱同印
                                  法  官  吳淑惠
                                  法  官  郭豫珍
以上正本證明與原本無異。
不得再抗告。
                                  書記官  陳采薇
中    華    民    國    99    年    9     月    30    日

司法院資訊處製作；財團法人民間司法改革基金會備份。
